# 关于同一控制下吸收合并中账面价值的差额以及原有商誉的处理

提问人：danielneo 时间：2015-09-09 22:59:48
我理解对于同一控制下吸收合并都是按账面入账的，那么对于最终控制放的账面价值与实际账面价值的差额，还有原来计入的商誉怎么办，都不考虑了的话，岂不是对于最终空置方而言，在合并前后不等了？

回答人：chenyiwei
同一控制下吸收合并中，被吸收方的各项资产、负债（含原先的合并商誉）也是按照其在最终控制方合并报表层面的账面价值入账的，所以不存在你说的问题。

提问人：fanxu7788 时间：2015-09-10 12:59:05
按原B在A合并报表中体现的 100 入账，商誉 20 直接计入C的个别报表，不分摊。

回答人：chenyiwei
那也要以最终控制方合并报表层面与该被合并方相关的商誉为限。例如如果最终控制方合并报表中与该被合并方相关的商誉只有12 ，则只能确认 12 的商誉，差额 8 冲减资本公积。